【裁判字號】    98,簡上,170
【裁判日期】    980811
【裁判案由】    妨害公務
【裁判全文】
臺灣彰化地方法院刑事判決             98年度簡上字第170號
上  訴  人
即  被  告  乙○○
上列上訴人因妨害公務案件，不服本院九十八年度簡字第一三０
三號中華民國九十八年六月十一日第一審判決（原檢察官聲請簡
易判決處刑案號：九十八年度偵字第四四六一號），本院管轄第
二審合議庭判決如下︰
    主  文
上訴駁回。
    事實及理由
一、本案經本院審理結果，認第一審判決認事用法及量刑均無不
    當，應予維持，並引用第一審判決書記載之事實、證據及理
    由（如附件，惟原審刑事簡易判決所引用之檢察官聲請間易
    判決處刑書犯罪事實欄一、第六、七行「當場接續多次以台
    語『幹你娘』等足以貶損警察職務尊嚴之穢語」之記載應更
    正為「當場接續以台語『幹你娘』、『你咧雞歪』、『幹』
    等足以貶損警察職務尊嚴之穢語」）。
二、本件上訴人即被告乙○○（以下簡稱被告）上訴意旨略以：
    被告偕妻及友人鄭煌海等三人在彰化縣北斗鎮○○路與中興
    街之交岔路口，由被告敲打自己所有停在路旁之車號三五０
    六號自小客車，被告係因一時疏於熄火，引擎仍在發動，惟
    鑰匙留置車內遭反鎖，被告等人均被鎖在車外，一時驚慌失
    措，亟欲打開門，惟敲打聲響妨害安寧，而為鄰居報警處理
    ，北斗派出所員警接獲勤指中心通報前往查看，被告此時心
    急如焚，習慣性「幹你娘」等不雅之詞因而脫口而出，乃人
    之常情，實則被告係針對車內鑰匙之罵聲，絕非辱罵值勤員
    警，原審依公訴人所提出之證據，僅能證明被告確有針對自
    己所有之汽車謾罵，然客觀上尚無法排除被告確有遭誤會之
    可能，而達到使通常一般之人均不致於有所懷疑之程度，是
    以本件確有合理懷疑之存在，此外復無其他積極證據足認被
    告涉有公訴人所指之犯行，依罪證有疑，利於被告之證據法
    則，本件核屬不能證明被告犯罪，為此請求鈞院撤銷原判決
    ，改為被告無罪之諭知等語。
三、經查：
  (一)訊據被告矢口否認上開妨害公務犯行，辯稱：我並沒有罵警
    察，我是因汽車在發動而鑰匙遭反鎖在車內，所以講話大聲
    一點而已云云。惟查，證人黃寬鴻警員於偵訊時證稱：我是
    接獲勤指中心通報說該處有三名青少年在破壞車輛，我到達
    者，乙○○、鄭煌海全身酒味正在敲打一部車輛，乙○○見
    到警方到達，情緒激動、不斷咆嘯，並辱罵三字經（幹你娘
    ），我與鄭煌海不斷勸誡，但乙○○不但不聽勸誡，還是斷
    續辱罵，後來支援警力甲○○等五人到達，在現場約二十分
    鐘，乙○○還是對著我們辱罵三字經，我們才將他帶回派出
    所等語，核與本院當庭勘驗現場錄音光碟，顯示被告當時除
    於警方到場處理時，對報案之人非常不滿，以三字經「幹你
    娘」等罵報案之人，並一直要警方叫報案之人出來外，被告
    並於警方錄影時，以「對啥小，幹你娘，你咧雞歪」、「你
    現場沒給我辦，辦還是不辦，不辦大家都不要辦，幹你娘」
    、「現場的沒辦法辦，我要給他辦看看，幹你娘，跩啥小，
    我沒在給他信啦，幹」等語辱罵到場處理之警員之情節相符
    ，又依本院勘驗錄音光碟，依被告當時所言之前後文義觀之
    ，並未發現被告係針對其自己所有之汽車謾罵，或辱罵三字
    經之情形，是以被告所辯其係針對其自己所有之汽車謾罵，
    並沒有辱罵警員云云，顯係事後卸責之詞，不足採信。
  (二)另警察任務為依法維持公共秩序，保護社會安全，防止一切
    危害，促進人民福利，且警察有依法執行搜索、扣押、拘提
    及逮捕之職權，警察法第二條、第九條第四款分別定有明文
    ，而警察為履行法定任務而為一切必要之行為，均不失為其
    依法令執行公務之內容。是本件警員黃寬鴻於九十八年五月
    十三日晚上十時至十二時服巡邏勤務，於晚上十一時五十五
    分許接獲勤指中心通報，通報內容為有民眾報案在北斗鎮○
    ○路與中興街口、橘子網咖對面，有二、三位少年正在破壞
    路邊停車，請派員處理，此並有彰化縣警察局受理各類案件
    紀錄表一份在卷可稽，故警員黃寬鴻等人於接警通報後即前
    往該地查看，警方到達時，看到被告乙○○與鄭煌海全身酒
    味正在敲打一部車輛，即趨前查看處理，自係屬依法執行職
    務無誤。
  (三)又刑法第一百四十條第一項之於公員依法執行職務時當場侮
    辱罪，以對於公務員依法執行職務時為要件，乃在保全執行
    職務公務員之尊嚴與威信，是侮辱之發生，不以因執行職務
    而引起者為限，祇以認識公務員在執行職務中，有意加以侮
    辱為已足，亦不以有妨害公務之動機或目的為必要。本件被
    告於警員黃寬鴻等人接獲勤務中心通報駕駛警用公務巡邏車
    到場處理民眾報案，警員黃寬鴻等人到達時，看到被告乙○
    ○與鄭煌海全身酒味正在敲打一部車輛，即趨前查看處理，
    被告竟當場以三字經「幹你娘」、「你咧雞歪」、「幹」等
    侮辱員警黃寬鴻、甲○○，所為係犯刑法第一百四十條第一
    項之於公務員依法執行職務時當場侮辱罪。
  (四)綜上各點所述，足認本件事證已臻明確，被告所辯顯係事後
    卸責之詞，不足採信，本件事證已臻明確，被告上開侮辱公
    務員犯行堪予認定。
四、原審以被告侮辱公務員犯行事證已臻明確，據以論罪科刑，
    並審酌被告對於依法執行職務之警員，以言語侮辱，顯不尊
    重執法人員執行職務之公權力，行為可訾，且被告雖坦承辱
    罵三字經，並曾向員警致歉，惟迄今仍辯稱上開穢語為其個
    人口頭禪，並非誠心悔悟等一切情狀，判處拘役三十日，並
    依刑法第四十一條第一項前段之規定諭知易科罰金之折算標
    準，核無違誤或量刑過重之不當情形，上訴人即被告之上訴
    ，難認有理由，應予駁回其上訴。
據上論斷，應依刑事訴訟法第四百五十五條之一第一項、第三項
、第三百七十三條、第三百六十八條，判決如主文。
本件經檢察官陳茂榮到庭執行職務。
中    華    民    國    98    年    8     月    11    日
                  臺灣彰化地方法院刑事第二庭
                                  審判長法官  石馨文
                                  法      官  陳秋錦
                                  法      官  尚安雅
以上正本證明與原本無異。
本判決不得上訴。
中    華    民    國    98    年    8     月    12    日
                                  書  記  官   洪年慶


司法院資訊處製作；財團法人民間司法改革基金會備份。
